# 请教陈版：筹建期性质的企业如何适用企业会计准则的规定

提问人：lsx1972 时间：2019-08-09 21:38:20
《基本建设项目建设成本管理规定》财建 [2016]504 号：第四条　待摊投资支出是指项目建设单位按照批准的建设内容发生的，应当分摊计入相关资产价值的各项费用和税金支出。主要包括：（三）土地使用税、耕地占用税、契税、车船税、印花税及按规定缴纳的其他税费；
企业会计准则和瑞华研究对于土地使用税等相关税金不允许资本化。企业应该如何适用呢？
现审计的一家电厂尚在筹建期，发生的全部收入支出均计入了在建工程，包括股东出资的银行存款利息、缴纳的土地使用税，土地使用权的摊销。请教陈版：上述收支交易是否应优先考虑适用企业会计准则的规定？要说服企业有没有适用方面的好的说法

回答人：chenyiwei
《基本建设项目建设成本管理规定》是依据《基本建设财务规则》(财政部令第 81 号) 制定的，是后者的配套文件。而《基本建设财务规则》(财政部令第 81 号)的适用范围是 “行政事业单位的基本建设财务行为，以及国有和国有控股企业使用财政资金的基本建设财务行为”，和企业会计准则是两套不同的体系，一般企业对工程项目的核算并不适用该规则及其配套文件，应以企业会计准则的规定为准。

提问人：lsx1972 时间：2019-08-10 10:54:54
谢谢陈版。还想请问一下：企业处于项目筹建期，未开始生产经营活动，能否将所有的融资都视为专项借款？由于存在股东承诺的出资不到位的情况，是否影响借款费用资本化的考虑？

回答人：chenyiwei
不可以将全部融资都看作专项借款，仍必须严格符合借款费用准则对专门借款的认定标准。